# 其他综合收益

提问人：必胜客 12 时间：2015-04-16 15:45:40
请教陈版： 1 、递延所得税对应的资本公积是其他综合收益吗？是否计入“其他综合收益”科目？ 2 、吸收合并时，子公司公允价值 2 、2015 年注会教材 59 页3.通过多次交换交易，分步取得股权最终形成控股合并的，...初始投资成本与其元长期股权投资账面价值加上合并日为取得新的股份所支付对价的公允价值之和的差额，调整资本公积。请问此处加黑的应是公允价值还是账面价值？

回答人：chenyiwei
1 、资本公积和其他综合收益本来就是两个概念，不应混淆。在 2014 年修订后的准则体系下，凡是在资本公积核算的内容都不属于其他综合收益。 2 、请以《企业会计准则第 2 号——长期股权投资（ 2014 年修订）》单行本P30的表述为准：合并日长期股权投资的初始投资成本，与达到合并前的长期股权投资账面价值加上合并日进一步取得股份新支付对价的账面价值之和的差额，调整资本公积（资本溢价或股本溢价），资本公积不足冲减的，冲减留存收益。